【裁判字號】    95,易緝,147
【裁判日期】    950815
【裁判案由】    毒品危害防制條例
【裁判全文】
臺灣臺北地方法院刑事判決      九十五年度易緝字第一四七號
    公  訴  人  臺灣臺北地方法院檢察署檢察官
    被      告  甲○○
上列被告因違反毒品危害防制條例案件，經臺灣臺北地方法院檢
察署檢察官提起公訴（九十三年度毒偵字第一三０二號），因被
告於準備程序進行中就被訴事實為有罪之陳述，且所犯非死刑、
無期徒刑、最輕本刑為三年以上有期徒刑之罪或高等法院管轄第
一審案件，經告知簡式審判程序之旨，並聽取檢察官及被告等意
見後，經本院合議庭裁定由受命法官獨任進行簡式審判程序，本
院判決如下：
    主    文
甲○○施用第二級毒品，處有期徒刑柒月。
    事    實
一、甲○○曾有多次違反毒品危害防制條例前案紀錄，民國八十
    九年間，因施用毒品經臺灣板橋地方法院八十九年度毒聲字
    第八七二號刑事裁定送觀察勒戒，因無繼續施用毒品之傾向
    ，經臺灣板橋地方法院檢察署八十九年度毒偵字第一三七二
    號為不起訴處分，又因施用第一、二級毒品案件，經臺灣板
    橋地方法院九十年度簡字第一四六號刑事簡易判決，各判處
    有期徒刑十月、四月，定執行刑為有期徒刑一年，並宣告緩
    刑四年，經上訴後，臺灣板橋地方法院九十年度簡上字第一
    一八號刑事判決，改依通常程序，將原判決撤銷，改判因施
    用第一、二級毒品罪，各處有期徒刑十月、四月，定執行刑
    為有期徒刑一年，並經確定；同時因檢察官之聲請，經臺灣
    板橋地方法院九十年度毒聲字第三四二號刑事裁定令入戒治
    處所，並於九十年二月六日開始執行強制戒治，至九十年八
    月六日經裁定停止戒治並付保護管束，惟又因施用第一、二
    級毒品案件，經裁定撤銷停止戒治，於九十一年三月八日復
    入戒治處所繼續執行戒治處分，至九十一年八月六日執行期
    滿，而施用第一、二級毒品犯行，則分別經臺灣板橋地方法
    院九十一年度訴字第八一七號及九十一年度易字第一六六一
    號刑事判決，各判處有期徒刑一年、五月，並分別確定，上
    開有期徒刑嗣經裁定更定執行刑為有期徒刑二年四月，並自
    九十一年八月七月開始執行，扣除羈押期間後，原應執行至
    九十三年十月十五日縮刑期滿執行完畢，於九十三年二月四
    日因假釋出監並付保護管束（嗣因本件犯行致假釋遭撤銷，
    經通緝到案後，自九十五年七月二十六日開始執行殘刑，應
    至九十六年四月五日期滿，現仍在執行中，不構成累犯），
    猶不知悔改，竟於九十三年六月十六日至臺灣臺北地方法院
    檢察署觀護人處接受採尿時回溯九十六小時內某時，在不詳
    地點施用第二級毒品甲基安非他命，嗣經觀護人將所採集之
    尿液送驗，經鑑定結果呈甲基安非他命陽性反應，始悉上情
    。
二、案經臺灣臺北地方法院檢察署觀護人報請臺灣臺北地方法院
    檢察署檢察官偵查後起訴，由本院依通常程序審理，因甲○
    ○於準備程序進行中就被訴事實為有罪之陳述，且其所犯非
    死刑、無期徒刑、最輕本刑為三年以上有期徒刑之罪或高等
    法院管轄第一審案件，經告知簡式審判程序之旨，並聽取檢
    察官及甲○○之意見後，經本院合議庭裁定由受命法官獨任
    進行簡式審判程序。
    理    由
一、上揭事實，業據被告甲○○於本院審理時坦承不諱（見本院
    卷第一三頁背面），而被告於前揭時地所採集之尿液，經送
    臺灣檢驗科技股份有限公司，以酵素免疫學分析法及氣相層
    析質譜儀法檢驗結果，確均呈甲基安非他命陽性反應，有該
    公司之濫用藥物尿液檢驗報告附卷可稽（見臺灣臺北地方法
    院檢察署九十三年度毒偵字第一三０二號卷第四頁），足認
    被告之自白與事實相符，堪以採信。
二、被告前因施用毒品經臺灣板橋地方法院八十九年度毒聲字第
    八七二號刑事裁定送觀察勒戒，因無繼續施用毒品之傾向，
    經臺灣板橋地方法院檢察署八十九年度毒偵字第一三七二號
    為不起訴處分，又因施用第一、二級毒品案件，經臺灣板橋
    地方法院九十年度毒聲字第三四二號刑事裁定令入戒治處所
    ，並於九十年二月六日開始執行強制戒治，至九十年八月六
    日經裁定停止戒治並付保護管束，惟又因施用第一、二級毒
    品案件，經裁定撤銷停止戒治，於九十一年三月八日復入戒
    治處所繼續執行戒治處分，至九十一年八月六日執行期滿，
    有臺灣高等法院被告全國前案紀錄表在卷可參，而被告於九
    十三年六月十六日至臺灣臺北地方法院檢察署觀護人處接受
    採尿時回溯九十六小時內某時，再犯毒品危害防制條例第十
    條第二項之罪，是被告施用毒品經觀察勒戒、強制戒治執行
    完畢釋放後五年內再犯本案之施用第二級毒品案件，堪予認
    定。
三、按甲基安非他命為毒品危害防制條例第二條第二項第二款所
    規定之第二級毒品，是核被告所為，係犯毒品危害防制條例
    第十條第一項施用第二級毒品罪。被告持有毒品安非他命係
    供自己施用，其持有之低度犯行應為高度之施用毒品犯行所
    吸收，不另論罪。爰審酌被告多次施用毒品，經觀察勒戒、
    強制戒治及刑罰執行後，仍施用甲基安非他命戕害己身，顯
    乏戒斷之意，應有施以刑罰制裁之必要，及其於本院審理時
    坦承犯行態度良好暨其他一切情狀，量處如主文所示之刑。
據上論斷，應依刑事訴訟法第二百七十三條之一第一項、第二百
九十九條第一項前段，毒品危害防制條例第十條第二項，判決如
主文。
本案經檢察官李建論到庭執行職務。
中    華    民    國  九十五  年    八    月   十五   日
                    刑事第十一庭  法  官  陳正昇
以上正本證明與原本無異。
如不服本判決，應於判決送達後十日內，向本院提出上訴狀。
                                  書記官  陳豪達
中    華    民    國  九十五  年    八    月   十六   日


司法院資訊處製作；財團法人民間司法改革基金會備份。
